臺灣高等法院臺中分院刑事判決
111年度上訴字第2383號
上  訴  人  臺灣臺中地方檢察署檢察官
上  訴  人  
即  被  告  林俊文


選任辯護人  洪俊誠律師
            洪翰中律師
被      告  謝承修




選任辯護人  林佐偉律師（法扶律師）
上列上訴人等因被告等毒品危害防制條例案件，不服臺灣臺中地
方法院111年度訴字第1026號，中華民國111年8月23日第一審判
決（起訴案號：臺灣臺中地方檢察署111年度偵字第13529、1793
6、20842號），提起上訴，本院判決如下：
    主  文
上訴駁回。
    理  由
一、本案經本院審理結果，認第一審判決，除證據部分補充上訴
    人即被告林俊文（下簡稱被告）、被告謝承修於本院審理時
    為認罪之表示（參本院卷第167至169頁），暨理由補充如下
    外，其餘認事用法及量刑，均無不當，應予維持，並引用第
    一審判決書記載之事實、證據及理由（如附件）。
二、本件上訴人等之上訴意旨各略以：
  ㈠臺灣臺中地方檢察署檢察官部分：查被告謝承修前因詐欺案
    件，經臺灣臺中地方法院106年度易字第807號判處有期徒刑
    3月確定，於107年1月11日執行完畢，被告林俊文前因恐嚇
    得利案件，經臺灣臺中地方法院105年度易字第1235號判決
    判處有期徒刑8月，先後經臺灣高等法院臺中分院以107年度
    上訴字第2090號判決、最高法院以109年度台上字第3955號
    判決駁回上訴，於110年7月7日縮刑期滿執行完畢，被告二
    人所犯前案之犯罪類型、罪質、手段與法益侵害侵害結果雖
    與本案犯行不同，但被告等於前案執行完畢短期內即再犯本
    案，且本案所涉犯罪類型，並非一時失慮、偶然發生，足認
    被告之法遵循意識及對刑罰之感應力均屬薄弱。本件加重其
    刑，並無司法院大法官釋字第775號解釋意旨所指可能使被
    告所受刑罰超過其應負擔罪責之疑慮，故被告等本案犯行請
    依刑法第47條第1項規定，加重其刑。綜上所述，原判決認
    事用法尚嫌未洽，爰依法提起上訴，請將原判決撤銷，更為
    適當合法之判決等語。
  ㈡被告林俊文上訴意旨略以：查被告林俊文並非本件運輸毒品
    犯行之主謀，也非貨主，僅係聽命行事負責居中聯繫、代為
    尋找收取毒品包裹之人，為輔助、受支配之工具角色，惡性
    及犯罪情節較諸集團核心主嫌顯屬輕微，實際可得報酬亦非
    甚多，參與情節較為輕微。被告林俊文因一時貪圖小利，誤
    蹈刑章，實懊悔不已。然事後坦承全部犯行，並配合檢、警
    積極查緝上手，堪認已有悔意，態度甚佳，惡性非重，並請
    審酌被告林俊文上有年邁父親，因罹患肝癌、C型肝炎、攝
    護腺癌，健康極度不佳，平日均由被告林俊文照顧。綜合前
    開一切情狀，為整體之評價，應認情堪憫恕，在客觀上足以
    引起一般同情，請依刑法59條規定對被告林俊文酌量減輕其
    刑，並請從輕量刑。又被告林俊文選任辯護人為其另辯稱，
    被告林俊文實際上僅係幫助他人實行犯罪行為，客觀上應未
    實施正犯之運輸行為，主觀上亦係基於幫助之意思而為之，
    是否僅成立刑法第30條之幫助犯，亦懇請鈞院併予審酌等語
    。
三、駁回上訴理由：
　㈠按共同正犯之成立，祇須具有犯意之聯絡、行為之分擔，既
    不問犯罪動機起於何人，亦不必每一階段犯行均經參與。共
    同實行犯罪行為之人，在合同意思範圍內，各自分擔犯罪行
    為之一部，相互利用他人之行為，以達其犯罪之目的者，即
    應對於全部所發生之結果共同負責。是以共同正犯之行為，
    應整體觀察，就合同犯意內所造成之結果同負罪責，而非僅
    就自己實行之行為負責。而以自己犯罪之意思而參與犯罪，
    無論所參與者是否犯罪構成要件之行為，皆為正犯，而非幫
    助犯。查被告林俊文對於本案「小緯」等人有意運輸、私運
    愷他命進口之事實，知之甚詳，並居間為「小緯」等人尋得
    有意代收包裹、獲取報酬之被告謝承修，將被告謝承修之住
    所及電話等傳送與「小緯」，以利收件，其後更自「小緯」
    處取得運輸毒品所需工作機，被告林俊文與謝承修與「小緯
    」等人更於本案毒品運輸期間，相互聯絡、傳送包裹照片等
    以確保本案毒品運輸過程完順，本案毒品包裹由國外運輸至
    國境後，被告林俊文更以電話向郵務人員表示欲領取包裹等
    。核被告林俊文所為，顯然就本件運輸毒品之犯行，與被告
    謝承修、「小緯」等人有犯意聯絡及行為分擔，並相互利用
    對方之行為，以達其等共同運輸毒品、私運管制物品進入國
    境之目的，縱被告林俊文未實際擔任收取毒品包裹工作，仍
    無礙於被告林俊文係基於與被告謝承條、「小緯」等人共同
    運輸毒品之犯意聯絡而參與犯罪，自應就運輸第三級毒品罪
    、私運管制物品進口罪之犯行共同負責。是被告林俊文選任
    辯護人為其辯稱，本案應審酌是否僅構成幫助犯等語，自無
    法為本院所採用。
　㈡按司法院釋字第775號解釋意旨，闡釋刑法第47條第1項所規
    定行為人受徒刑執行完畢，或一部之執行而赦免後，5年以
    內故意再犯有期徒刑以上之罪，雖為累犯，惟仍應依個案犯
    罪情節，具體審酌行為人犯罪之一切情狀暨所應負擔之罪責
    ，裁量有無加重其刑之必要，避免一律加重致發生過苛或違
    反比例及罪刑相當原則之情形者而言（最高法院109年度台
    上字第3222號刑事判決參照）。查原判決已審酌被告林俊文
    、謝承修二人構成累犯之前案與本案之罪名、罪質類型均不
    同，犯罪手段、動機顯屬有別，尚難據此推認被告二人有特
    別惡性或有何累犯立法意旨之刑罰感應力較薄弱之情形，而
    裁量不予加重其等法定最低本刑，核原判決就此所為之裁量
    並無不當。檢察官上訴意旨以本案所涉犯罪類型，並非一時
    失慮、偶然發生，足認被告之法遵循意識及對刑罰之感應力
    均屬薄弱，請求依累犯加重林俊文、謝承修二人刑責，尚無
    法為本院所採用（本件原審因判決格式簡化原則而未記載刑
    法第47條第1項及於主文書明「累犯」等，附此敘明）。
　㈢按刑之量定，屬法院自由裁量之職權行使，應審酌刑法第57
    條所列各款事由及一切情狀，為酌量輕重之標準，並非漫無
    限制。且在同一犯罪事實與情節，如別無其他加重或減輕之
    原因，下級審量定之刑，亦無過重或失輕之不當情形，則上
    級審法院對下級審法院之職權行使，原則上應予尊重。原審
    審酌被告林俊文正值青壯之年，不思循正途獲取金錢，竟鋌
    而走險將嚴重危害我國國人身心健康之毒品運輸來臺，而自
    加拿大運抵臺灣含有第二級毒品四氫大麻酚之大麻膏（被告
    林俊文之認識為愷他命）一旦流入市面，將嚴重戕害國人身
    體健康，所為犯罪情節重大，惟念及被告林俊文犯後終能坦
    承犯行，復考量其於本案運輸過程中扮演之角色及地位，兼
    衡其犯罪之動機、目的，被告林俊文自陳國中畢業，開花店
    ，月收入約5、6萬元，有父親要扶養等一切情狀，量處有期
    徒刑3年6月。核原判決就如何量定被告林俊文宣告刑之理由
    ，已以被告林俊文責任為基礎，並審酌刑法第57條各款規定
    ，就刑度詳為審酌並敘明理由，既未逾越法定刑度，復未濫
    用自由裁量之權限，亦即合於法定刑之外部界限，亦未逾自
    由裁量之內部界限，所為量刑核無不當或違法，且無輕重失
    衡情形，自不得遽指為違法。被告林俊文上訴意旨認原判決
    指摘原判決量刑過重，請求從輕量刑等，尚難為本院所採用
    。
四、綜上所述，本件檢察官及被告林俊文前揭上訴意旨，均難為
    本院所採用；渠等之上訴，均為無理由，應予駁回。
據上論斷，應依刑事訴訟法第373條、第368條，判決如主文。
本案經檢察官陳文一提起公訴，檢察官藍獻榮提起上訴，檢察官
林思蘋到庭執行職務。
中　　華　　民　　國　　111 　年　　11　　月　　16　　日
           刑事第七庭     審判長法  官  梁  堯  銘
                                法  官  許  文  碩
                                法  官  王  鏗  普
以上正本證明與原本無異。　　　　　　　　　　　　　　　　
如不服本判決應於收受送達後20日內向本院提出上訴書狀，其未
敘述上訴之理由者，並得於提起上訴後20日內向本院補提理由書
（均須按他造當事人之人數附繕本）「切勿逕送上級法院」。因
疫情而遲誤不變期間，得向法院聲請回復原狀。

                                書記官  周  巧  屏
中　　華　　民　　國　　111 　年　　11　　月　　16　　日
附件
臺灣臺中地方法院刑事判決
111年度訴字第1026號
公　訴　人　臺灣臺中地方檢察署檢察官
被　　　告　謝承修　男　民國00年0月00日生
　　　　　　　　　　身分證統一編號：Z000000000號
　　　　　　　　　　住臺中市○○區○○路00號
　　　　　　　　　　居臺中市○○區○○路000巷00號
　　　　　　　　　　（現於法務部矯正署臺中看守所羈押中）
指定辯護人　林佐偉律師（義務辯護）
被　　　告　林俊文　男　民國00年0月00日生
　　　　　　　　　　身分證統一編號：Z000000000號
　　　　　　　　　　住苗栗縣○○鎮○○里○○000○0號
選任辯護人　張淑琪律師
　　　　　　洪翰中律師
　　　　　　邱俊諺律師
上列被告因違反毒品危害防制條例案件，經檢察官提起公訴（11
1年度偵字第13529號、第17936號、第20842號），本院判決如下
：
    主    文
謝承修共同運輸第三級毒品，處有期徒刑貳年。扣案如附表一編
號1所示之毒品沒收銷燬之；扣案如附表二編號1、2所示之物均
沒收。
林俊文共同運輸第三級毒品，處有期徒刑參年陸月。扣案如附表
一編號1所示之毒品沒收銷燬之；扣案如附表二編號1所示之物沒
收；未扣案如附表二編號3所示之物均沒收，於全部或一部不能
沒收或不宜執行沒收時，追徵其價額。
    犯罪事實
一、林俊文、謝承修及真實姓名、年籍資料均不詳之綽號「小緯
    」、「阿VIAN」之成年人，均明知愷他命係屬毒品危害防制
    條例第2條第2項第3款所公告列管之第三級毒品，且屬懲治
    走私條例所公告之管制物品，未經許可不得運輸或自外國地
    區私運進口，竟圖謀運輸毒品入境伺機銷售以牟利，由「小
    緯」於民國110年10月間，委請林俊文代尋收取裝有愷他命
    毒品包裹之人，若順利領取包裹，收件人得獲取新臺幣（下
    同）10萬元之報酬，介紹人得獲取5萬元之報酬，林俊文主
    觀上不知運輸之毒品為含有第二級毒品四氫大麻酚之大麻膏
    ，誤認係運輸第三級毒品愷他命，乃基於共同運輸第三級毒
    品愷他命及私運管制物品之犯意聯絡，為獲取約定金錢報酬
    而應允之，復由「小緯」於111年1月間，在臺北不詳地點，
    交付IPHONE工作機2支（門號分別為0000000000號、0000000
    000號）給林俊文作為收取毒品包裹聯絡使用，林俊文俟於1
    11年2月初，在苗栗縣苑裡鎮某處向謝承修探詢有無意願以1
    0萬元為報酬擔任包裹收件人，謝承修主觀上亦誤認係運輸
    第三級毒品愷他命，基於共同運輸第三級毒品愷他命及私運
    管制物品之犯意聯絡，為獲取約定金錢報酬而允諾，遂由林
    俊文便提供內含門號0000000000號之IPHONE SE手機1支給有
    犯意聯絡之謝承修，作為2人聯絡使用，林俊文則使用門號0
    000000000號之IPHONE手機作為與「小緯」、「阿VIAN」聯
    絡，謝承修亦另透過不詳管道購得門號0000000000號電話卡
    將之插入向友人借用之IPHONE 6S PLUS手機內，作為收貨人
    聯絡電話使用，並於111年2月中旬某日，提供其中英文姓名
    、臺中市○○區○○路000巷000號之地址及收件電話0000000000
    號給林俊文，作為收件人資料使用，林俊文便將謝承修前述
    收件人資料提供予「小緯」。詎「小緯」即自行或輾轉向姓
    名年籍不詳英文名「Fa Dou He」之人接洽聯絡，以不詳價
    格購入含有第二級毒品四氫大麻酚之大麻膏約1.1公斤，下
    單完成後，另由「阿VIAN」向林俊文通報包裹運送進度，渠
    等4人即以此方式利用不知情之EMS國際運送包裹公司及郵局
    人員，將內容物為偽充蜂蜜之大麻膏1瓶、餅乾糖果數包之
    包裹，以國際郵件私運來臺。嗣「Fa Dou He」於111年3月1
    2日某時，自加拿大某處以EMS國際郵包，將裝有大麻膏之包
    裹（郵包號碼：EZ000000000CA，寄件人：Fa Dou He，寄件
    地址：37 kyla cres Mark ON L3S 212 Canada，收件人：X
    ie Cheng Xiu<即謝承修>，收件電話:0000000000，收件地
    址:No.126 LN 706 SHUIYUAN DAIJA SIST TAICHUNG 000000
     TAIWAN）寄出，期間「阿VIAN」即以FACETIME通訊軟體傳
    送包裹照片、告知包裹運送進度，再由林俊文以前述工作機
    FACETIME帳號傳送包裹照片、包裹進度之語音訊息給謝承修
    以利領貨。該包裹於111年3月21日運抵我國通關，經財政部
    關務署臺中關人員進行拆箱查驗，發現其內疑似夾藏大麻膏
    1瓶，遂先行查扣並送驗確認為含有第二級毒品成分四氫大
    麻酚（合計驗餘淨重約1099.09公克），為查緝本件運輸毒
    品犯嫌，遂仍由財政部關務署臺中關形式上准予通關，並將
    原箱交郵務機關進行配送，嗣謝承修即於111年3月24日8時5
    1分起，以行動電話0000000000號撥打至大甲郵局查詢包裹
    ，經郵務人員告知今日即將準備配送包裹至上址，謝承修即
    於同日11時54分許，駕駛車牌號碼000-0000號租賃自小客車
    ，至臺中市○○區○○路000巷000號前，出面向郵務人員領取郵
    包時，隨遭在場埋伏之警員上前表明身分而當場查獲，謝承
    修並於偵查中供述係聽從林俊文指示提供上開收件人資料進
    而出面取貨，經警蒐集相關事證後，確認林俊文確實涉有重
    嫌，由警拘提林俊文到案，始悉上情。
二、案經臺灣臺中地方檢察署檢察官指揮內政部警政署保安警察
    第三總隊、臺中市政府警察局清水分局報告臺灣臺中地方檢
    察署檢察官偵查起訴。
    理    由
壹、程序事項
一、按被告以外之人於審判外之陳述，雖不符前4條（刑事訴訟
    法第159條之1至第159條之4）之規定，而經當事人於審判程
    序同意作為證據，法院審酌該言詞陳述或書面陳述作成時之
    情況，認為適當者，亦得為證據；當事人、代理人或辯護人
    於法院調查證據時，知有第159條第1項不得為證據之情形，
    而未於言詞辯論終結前聲明異議者，視為有前項之同意，刑
    事訴訟法第159條之5第1項、第2項分別定有明文。查本判決
    所引被告以外之人於審判外之供述證據，檢察官、被告謝承
    修、林俊文及渠等辯護人於本院準備程序及審理程序對於該
    等證據並未爭執證據能力，且迄至言詞辯論終結前均未聲明
    異議，審酌上開供述證據資料製作時之情況，並無違法不當
    及證明力明顯過低之瑕疵，以之作為證據應屬適當，依刑事
    訴訟法第159條之5規定，認該等證據均具證據能力。
二、另本判決所援引之非供述證據，檢察官、二位被告及渠等辯
    護人於本院均未爭執證據能力，且無證據證明係公務員違背
    法定程序所取得，亦無顯有不可信之情況或不得作為證據之
    情形，依刑事訴訟法第158條之4反面解釋，均具證據能力。
貳、實體事項
一、認定犯罪事實所憑之證據及理由
（一）前揭犯罪事實業據被告二人坦認不諱，並有偵查佐盧慶福
      111年3月21日偵查報告、財政部關務署臺中關111年3月22
      日中普業一字第1111004277號函、財政部關物署臺中關貨
      物運輸工具扣押收據及搜索筆錄、扣案大麻膏1瓶等之照
      片及包裹外觀照片、通聯調閱查詢單、蒐證照片、衛生福
      利部草屯療養院111年3月22日草療鑑字第1110300502號鑑
      驗書、謝承修持用之門號0000-000000號之通訊監察譯文
      、中華民國小客車租賃定型化契約書、車輛詳細資料報表
      、扣案門號0000-000000號之手機翻拍照片、數據上網歷
      程查詢、公路監理電子閘門/車號查詢汽車車籍、臺中市
      政府警察局車行紀錄匯出文字資料、門號0000-000000號
      與0000-000000號之重疊點資料整理、GOOGLE地圖、「林
      俊文」社群軟體LINE資料及門號0000-000000號、包裹截
      圖畫面、錄音檔照片、GOOGLE地圖、指認犯罪嫌疑人記錄
      表、扣案謝承修手機內容截圖照片、扣案手機譯文、通話
      紀錄、掛號郵件簽收（收據）清單（單聯式）、自願受搜
      索同意書、保安警察第三總隊第一大隊搜索扣押筆錄、扣
      押物品目錄表、扣押物品目錄表、扣押物品收據、扣押物
      品清單、扣案物品照片、謝承修領取包裹蒐證畫面、蒐證
      照片及扣案物照片、路口監視器畫面翻拍照片、林俊文留
      存於警察局之照片、本院111年度聲搜字第634號搜索票影
      本等件在卷可參（見他卷第5至15頁、第19至21頁、第37
      至43頁、第47至53頁、第111頁、第119至143頁、第193至
      225頁、第241至253頁、第259頁，偵13529號卷第29至51
      頁、第59至79頁、第85至99頁、第147至155頁，偵17936
      號卷第33至37頁、第67至89頁、第95至107頁、第167至19
      9頁、第227至239頁、第245頁，偵20842號卷第51至63頁
      、第73至90頁、第97至105頁、第129至141頁、第149至第
      171頁、第199頁，本院卷第111頁、第119至123頁、第131
      至132頁）。
（二）被告二人均辯稱知悉運輸、私運進口者係毒品，惟不知運
      輸之毒品為第二級毒品四氫大麻酚，而係誤認為運輸第三
      級毒品愷他命：
　　1.被告二人客觀上所運輸及私運進口之毒品雖係含第二級毒
      品四氫大麻酚之大麻膏，然：①被告謝承修於111年3月24
      日警詢、偵查、法官訊問時均供稱：朋友「阿魯」即林俊
      文要我幫忙領國外寄來的包裹，包裹裡面有500公克K他命
      ，直到警方啟封郵包後我才知道郵包裡面是大麻膏毒品等
      語（見他卷第67至71頁，偵13529號卷第21至27頁、第105
      至109頁，偵17936號卷第59至65頁，偵20842號卷第65至7
      1頁，本院聲羈163號卷第19至23頁），於111年4月25日偵
      查中亦供稱：我本來以為包裹裡面是純度比較高的K他命
      ，我領到包裹被警察查獲之後才知道包裹裡面是大麻，我
      這一次跟林俊文約定如果順利收到包裹交給他，他會給我
      10萬元等語（見他卷第149至153頁，偵13529號卷第137至
      141頁）；②被告林俊文於111年4月25日法官訊問時供稱：
      我朋友「VIAN」要從國外寄包裹來，說是K他命，我有欠
      錢就答應他，他叫我幫他找人代收，我自己的報酬5萬元
      ，找人代收的報酬是10萬元等語（見本院聲羈214號卷第2
      1至25頁，偵17936號卷第139至142頁），於111年5月2日
      警詢時供稱：110年12月中我上去臺北的海產店聊天，聊
      天的過程中，「小緯」請我幫他找夾藏愷他命國際郵包的
      收貨人等語（見他卷第235至239頁，偵17936號卷第221至
      225頁，偵20842號卷第123至127頁），於111年5月2日偵
      查中供稱：「小緯」跟「阿VIAN」跟我說包裹內容物是K
      他命，當時說的是要運K他命進來，我不知道進來的會是
      大麻，我自己也嚇一跳，當時「小緯」告知我，這個包裹
      收到之後不要打開，要原封不動的交給他們，我也是這樣
      告知謝承修，我有跟「小緯」跟「阿VIAN」確認過是K他
      命，我才答應要做等語（見他卷第263至269頁，偵17936
      號卷第243至255頁）。核以被告謝承修、林俊文二人供述
      內容，均異口同聲表示運輸之包裹內為愷他命、允諾給予
      謝承修之報酬為10萬元，是被告二人上開所辯並非完全無
      據。
　　2.按刑法上犯罪之故意，祇須對於犯罪事實有所認識，有意
      使其發生或其發生不違背其本意，仍予以實施為已足，不
      以行為人主觀之認識與客觀事實兩相一致為必要，故行為
      人主觀上欲犯某罪，事實上卻犯他罪時，依刑罰責任論之
      主觀主義思潮，首重行為人之主觀認識，應以行為人主觀
      犯意為其適用原則，必事實上所犯之他罪有利於行為人時
      ，始例外依該他罪處斷。從而行為人主觀上欲犯某罪，但
      事實上所為係構成要件略有不同之他罪，揆之「所犯重於
      犯人所知，從其所知」之法理，自應適用行為人主觀上所
      認識之該罪論處（最高法院92年度台上字第1263號判決意
      旨參照）。亦即犯罪須主觀上對於犯罪事實有所認識，而
      仍實行客觀事實，主觀意思與客觀事實一致，始足構成。
      如行為人對於實行犯罪事實之主觀意思，與客觀事實不相
      一致，而有所犯重於所知情形者，因主觀上欠缺重罪認識
      之故，僅能以輕罪論斷。
　　3.被告謝承修、林俊文雖均曾承認其知悉係運輸、私運第二
      級毒品之罪名，然無其他證據資為補強之情形下，尚難引
      渠等法庭答辯之詞，遽為不利於被告主觀犯意之認定。至
      被告謝承修約定能得報酬10萬元，被告林俊文約定能得報
      酬5萬元等節，固堪認定，亦尚無從依報酬數額，而推認
      被告二人主觀上認識運輸、私運進口之毒品種類係大麻，
      依本案事證，尚不足以認定被告二人可認識或預見所運之
      毒品為第二級毒品含四氫大麻酚之大麻膏，自難臆測其主
      觀上可能認識包裹內容物係含四氫大麻酚之大麻膏。
　　4.是被告謝承修、林俊文與共犯「小緯」、「阿VIAN」等人
      為如犯罪事實欄一所示共同運輸毒品犯行時，被告二人主
      觀上雖知悉係毒品，然其是否知悉所運輸之毒品實為第二
      級毒品即含四氫大麻酚之大麻膏，依檢察官所提出之證據
      方法，尚未達於通常一般人均不致有所懷疑，得確信其為
      真實之程度，而有合理性懷疑之存在，未能形成被告二人
      斯時主觀上知悉私運入台之毒品係第二級毒品之心證，依
      本案事證，尚難遽認被告知悉或預見運輸之毒品種類係四
      氫大麻酚，是依「有疑利於被告」之證據法則，僅得認定
      被告二人於參與本案犯行時主觀上僅有運輸第三級毒品愷
      他命之認知犯意，進循「所知輕於所犯，從其所知」之法
      理，改論其運輸第三級毒品愷他命之刑責。爰認被告雖明
      知運輸之物乃毒品，惟主觀上不知運輸之毒品為第二級毒
      品四氫大麻酚，誤認係運輸第三級毒品愷他命，而基於運
      輸、私運第三級毒品愷他命之犯意，從事如犯罪事實欄一
      所示犯行。
（三）綜上，本案事證明確，被告二人如犯行堪以認定，應依法
      論科。　　　　　　　　
二、論罪科刑
（一）按所謂「運輸」，係指本於運輸意思而搬運輸送而言，倘
      其有此意圖者，一有搬運輸送之行為犯罪即已成立，並非
      以運抵目的地為完成犯罪之要件，亦不以兩地間毒品直接
      搬運輸送於特定地點為限，其以迂迴、輾轉方法，利用不
      相同之運輸工具、方法，將特定之毒品移轉運送至終極目
      的地者，其各階段之運送行為，均不失為「運輸」行為之
      一種（最高法院104年度台上字第3816號判決參照）。運
      輸行為之既遂、未遂，係以是否起運離開現場為準，如已
      起運離開現場，即屬犯罪既遂。其後續運輸過程，則屬犯
      罪行為之繼續。本案運輸之毒品，已自加拿大起運並運抵
      我國海關而進口，其運輸毒品及私運管制物品進口之行為
      均已既遂。核被告二人所為，均係犯毒品危害防制條例第
      4條第3項之運輸第三級毒品罪及懲治走私條例第2條第1項
      之私運管制物品進口罪。起訴書固認被告二人係犯毒品危
      害防制條例第4條第2項運輸第二級毒品罪，惟被告二人認
      知運輸之毒品乃第三級毒品愷他命，應僅就所知範圍負其
      共犯罪責，業經說明如上，本院所認事實與起訴事實仍屬
      基本事實同一，自得變更起訴法條，且本院業已告知被告
      二人亦可能涉犯毒品危害防制條例第4條第3項運輸第三級
      毒品罪名及其事實並進行辯論（見本院卷第261頁），無
      礙檢察官、被告二人及渠等辯護人之攻擊、防禦及辯護權
      之行使，爰依法變更起訴法條。
（二）被告二人係基於運輸私運毒品愷他命之認識及犯意參與本
      案犯行，業如前述，是被告二人僅就運輸、私運愷他命之
      犯意聯絡範圍內，與「小緯」、「阿VIAN」等人間有犯意
      聯絡及行為分擔，為共同正犯。
（三）被告二人均係以一行為觸犯運輸第三級毒品及私運管制物品進口2罪名，為想像競合犯，應依刑法第55條規定從一重之運輸第三級毒品罪論處。被告二人與「小緯」、「阿VIAN」等人利用不知情之EMS國際運送包裹公司與郵局運輸第二級毒品進入臺灣，為間接正犯。
（四）不依累犯規定加重
　　1.被告構成累犯之事實及應加重其刑之事項，均應由檢察官
      主張並具體指出證明之方法後，經法院踐行調查、辯論程
      序，方得作為論以累犯及是否加重其刑之裁判基礎。又所
      謂檢察官應就被告構成累犯事實「具體指出證明方法」，
      係指檢察官應於法院調查證據時，提出足以證明被告構成
      累犯事實之前案徒刑執行完畢資料，例如前案確定判決、
      執行指揮書、執行函文、執行完畢（含入監執行或易科罰
      金或易服社會勞動執行完畢、數罪係接續執行或合併執行
      、有無被撤銷假釋情形）文件等相關執行資料，始足當之
      。至一般附隨在卷宗內之被告前案紀錄表，係司法機關相
      關人員依憑原始資料所輸入之前案紀錄，僅提供法官便於
      瞭解本案與他案是否構成同一性或單一性之關聯、被告有
      無在監在押情狀等情事之用，並非被告前案徒刑執行完畢
      之原始資料或其影本，是檢察官單純空泛提出被告前案紀
      錄表，尚難認已具體指出證明方法而謂盡其實質舉證責任
      （最高法院刑事大法庭110年度台上大字第5660號裁定意
      旨參照）。
　　2.查被告謝承修前因詐欺案件，經本院106年度易字第807號
      判處有期徒刑3月確定，於107年1月11日執行完畢，被告
      林俊文前因恐嚇得利案件，經本院105年度易字第1235號
      判決判處有期徒刑8月，先後經臺灣高等法院臺中分院以1
      07年度上訴字第2090號判決、最高法院以109年度台上字
      第3955號判決駁回上訴，於110年7月7日縮刑期滿執行完
      畢等情，業據檢察官提出相關判決書及矯正簡表（見本院
      卷第183至198頁），並有渠等臺灣高等法院前案紀錄表可
      資核對。被告二人於受上開有期徒刑執行完畢後，5年內
      故意再犯本案有期徒刑以上之罪，符合刑法第47條第1項
      累犯之規定；然參酌司法院大法官釋字第775號解釋意旨
      ，法院就符合累犯要件之被告，仍應以其是否有其特別惡
      性或對刑罰反應力薄弱等事由，妥適審酌被告所犯前後數
      罪間，關於前案之性質、前案徒刑之執行完畢情形、再犯
      之原因、兩罪間之差異、主觀犯意所顯現之惡性及其反社
      會性等情，綜合判斷各別被告有無因加重本刑致生所受刑
      罰超過其所應負擔罪責之情形，裁量是否加重最低本刑。
      本院參酌上開解釋意旨，審酌被告二人構成累犯之前案與
      本案之罪名、罪質類型均不同，犯罪手段、動機顯屬有別
      ，尚難據此推認被告二人有特別惡性或有何累犯立法意旨
      之刑罰感應力較薄弱，而有加重其最低本刑之必要，爰均
      不依刑法第47條第1項規定，加重其刑。
（五）按犯第4條至第8條之罪於偵查及歷次審判中均自白者，減
      輕其刑，毒品危害防制條例第17條第2項定有明文。被告
      二人所犯運輸第三級毒品罪，於偵查、本院審理時均自白
      犯行，業如前述，揆諸前開說明，合於毒品危害防制條例
      第17條第2項所定要件，均應依該規定減輕其刑。
（六）被告謝承修符合毒品危害防制條例第17條第1項規定
　　1.按「犯第4條至第8條、第10條或第11條之罪，供出毒品來
      源，因而查獲其他正犯或共犯者，減輕或免除其刑」，毒
      品危害防制條例第17條第1項定有明文，其立法旨意在於
      鼓勵被告具體提供其毒品上游，擴大追查毒品來源，俾有
      效斷絕毒品之供給，以杜絕毒品泛濫，祇須被告願意供出
      毒品來源之上手，因而查獲其他正犯或共犯者，即可邀減
      輕或免除其刑之寬典。所謂「供出毒品來源，因而查獲」
      ，係指被告翔實供出毒品來源之具體事證，因而使有偵查
      （或調查）犯罪職權之公務員知悉而對之發動偵查（或調
      查），並因而查獲者而言。
　　2.核以被告謝承修111年3月24日警詢筆錄之內容，被告謝承
      修主動向警方供出係「阿魯」叫其收受包裹，並指認扣案
      手機翻拍照片及通訊軟體LINE翻拍照片，可見本案確已依
      被告謝承修之供述，供出共犯被告林俊文，因而使檢調知
      悉而發動偵查，並因而查獲共犯即被告林俊文，揆諸前揭
      說明，被告謝承修應有毒品危害防制條例第17條第1項規
      定之適用；又被告謝承修為圖獲取金錢報酬，共同運輸毒
      品，不僅戕害人民健康，且易衍生其他犯罪，對社會治安
      潛藏高度危險，又被告謝承修行為時業已成年，智識正常
      ，難認其對國家刑事重典毫無認識，審酌被告謝承修所為
      本案犯行之犯罪情節及其指述來源所能防止杜絕毒品氾濫
      之程度等情狀，揆諸比例原則、罪刑相當原則，認不宜免
      除其刑，爰依毒品危害防制條例第17條第1項規定減輕其
      刑，且依刑法第66條但書規定，同時有免除其刑之規定者
      ，其減輕得減至3分之2。至被告林俊文部分，本案並無證
      據資料足資證明有何因其供出毒品來源，因而查獲其他正
      犯或共犯者之情形，自無適用此條減輕或免除其刑之餘地
      ，附此敘明。
（七）刑法第59條
　　1.按犯罪之情狀顯可憫恕，認科以最低刑度仍嫌過重者，得
      酌量減輕其刑，刑法第59條定有明文。所謂犯罪情狀可資
      憫恕，係指基於社會一般客觀上之觀察，其犯罪情狀，足
      以引起憐憫者而言，必須犯罪另有特殊之原因與環境等等
      ，在客觀上足以引起一般同情，而與刑法第57條規定科刑
      時應審酌之一切情狀，並非有截然不同之領域，於裁判上
      酌減其刑時，仍得就包括同法第57條所列舉事項之犯罪一
      切情狀，依其程度予以全盤考量，審酌其犯罪有無特殊之
      原因與環境，在客觀上足以引起一般同情，以及宣告法定
      （或依法減輕後）最低刑度，是否猶嫌過重等可憫恕之事
      由，以為判斷（最高法院109年度台上字第412號、108年
      度台上字第64號、107年度台上字第4016號、106年度台上
      字第263號判決意旨參照）。
　　2.本院考量毒品戕害國人健康甚鉅，而毒品走私更為國際公
      認之犯罪，且為各國聯手打擊，嚴重影響社會治安，故我
      國政府不斷在立法、執法手段上嚴厲精進取締之毒品不法
      行為，並以高度刑罰來遏止毒品氾濫之問題，本案客觀上
      查獲之第二級毒品數量非微，倘外流足以嚴重破壞社會治
      安，助長毒品流通，被告二人明知毒品危害人體至深，衍
      生諸多社會問題，仍漠視杜絕毒品犯罪之禁令，為獲取金
      錢報酬，而基於運輸第三級毒品之犯意為本案犯行，在客
      觀上殊難認有何特殊原因或堅強事由，足以引起一般人同
      情而有情堪憫恕之處，酌以因被告主觀認知運輸之毒品乃
      第三級毒品愷他命，僅就所知範圍負其共犯罪責，論以毒
      品危害防制條例第4條第3項之運輸第三級毒品罪，被告謝
      承修依毒品危害防制條例17條第2項、第1項之規定遞減其
      刑，被告林俊文依毒品危害防制條例17條第2項之規定減
      輕其刑，所減得之刑與其犯罪情節相較，當無情輕法重之
      憾，並無在客觀上認若處以法定最低刑度猶嫌過重之情，
      核與刑法第59條之要件有所不符，尚無援引刑法第59條規
      定予以酌減其刑之餘地。
（八）被告犯行同時具有上述多種刑之減輕事由時，應依刑法第
      70條規定遞減之，此附帶敘明。
（九）爰審酌：被告二人正值青壯之年，不思循正途獲取金錢，
      竟鋌而走險將嚴重危害我國國人身心健康之毒品運輸來臺
      ，而自加拿大運抵臺灣如附表編號一所示之毒品（被告之
      認識為愷他命）一旦流入市面，將嚴重戕害國人身體健康
      ，所為犯罪情節重大，惟念及被告二人犯後終能坦承犯行
      ，復考量其於本案運輸過程中，各自扮演之角色及地位，
      兼衡渠等犯罪之動機、目的，被告謝承修自陳國中畢業，
      羈押前從事鋼筋，月收入約3萬5千元到4萬元，要扶養爸
      爸，被告林俊文自陳國中畢業，開花店，月收入約5、6萬
      元，有父親要扶養（見本院卷第288頁）等一切情狀，量
      處如主文所示之刑，以資懲儆。
三、沒收
（一）扣案如附表一所示之物，經鑑驗後含第二級毒品四氫大麻
      酚成分，有衛生福利部草屯療養院111年3月22日草療鑑字
      第1110300502號鑑驗書（見他卷第37頁，偵13529號卷第4
      7頁，偵17936號卷第85頁，偵20842號卷第59頁，本院卷
      第119頁）在卷足證，屬毒品危害防制條例第2條第2項第2
      款所稱之第二級毒品，應依毒品危害防制條例第18條第1
      項前段之規定，宣告沒收銷燬。又直接用以盛裝上開毒品
      之容器既係用於裝放毒品，防其裸露、逸出、潮濕，便於
      持有，因其上所沾黏之毒品量微而無法完全析離，應整體
      視之為毒品，併予沒收銷燬。另取樣鑑驗用罄之部分，既
      已滅失，自無庸為沒收銷燬之宣告，附此敘明。
（二）按犯第4條至第9條、第12條、第13條或第14條第1項、第2
      項之罪者，其供犯罪所用之物，不問屬於犯罪行為人與否
      ，均沒收之，毒品危害防制條例第19條第1項定有明文。
      經查：
　　1.扣案如附表二編號1所示之物，係用來夾藏扣案之大麻膏
      以便躲避查緝，而將前開毒品運輸抵臺所用之物，應依毒
      品危害防制條例第19條第1項規定，不問屬於犯罪行為人
      與否，均諭知沒收。
　　2.扣案如附表二編號2所示粉紅色IPHONE 6S PLUS（含SIM卡
      0000000000號，IMEI：000000000000000）1支以及紅色IP
      HONE SE（含SIM卡0000000000號，IMEI：00000000000000
      0）1支，係供被告謝承修聯繫本案毒品運輸抵臺所用之物
      ，業據被告謝承修供認在卷（見本院卷第278頁），應依
      毒品危害防制條例第19條第1項規定，不問屬於犯罪行為
      人與否，均諭知沒收。另依本案證據資料，未扣案如附表
      二編號3所示0000000000號SIM卡1張以及插用該門號SIM卡
      使用之IPHONE手機1支，顯係被告林俊文供本案犯行聯絡
      所用，不問是否為被告所有，均應依毒品危害防制條例第
      19條第1項規定，於其罪刑項下宣告沒收，應併依刑法第3
      8條第4項規定，諭知於全部或一部不能沒收或不宜執行沒
      收時，追徵其價額。
　　3.至扣案紅色IPHONE 11（含SIM卡0000000000號，IMEI：00
      0000000000000）1支、紅色IPHONE11（含SIM卡000000000
      0號，IMEI：000000000000000）1支、K盤1組、夾練袋1包
      、電子磅秤1個等物，依卷內證據資料難以證明與本案有
      關，爰不宣告沒收。
（三）按犯罪所得之沒收、追繳或追徵，在於剝奪犯罪行為人之
      實際犯罪所得（原物或其替代價值利益），使其不能坐享
      犯罪之成果，以杜絕犯罪誘因，若無犯罪所得，自不生剝
      奪利得之問題。被告二人均供稱沒有獲得任何報酬等語（
      見本院卷第172頁），且卷內復無證據可認被告二人已實
      際獲取犯罪所得，難認被告有任何犯罪所得，自無從宣告
      沒收。
據上論斷，應依刑事訴訟法第299條第1項前段、第300條，懲治
走私條例第2條第1項，毒品危害防制條例第4條第3項、第17條第
2項、第1項、第18條第1項前段、第19條第1項，刑法第11條、第
28條、第55條，判決如主文。
本案經檢察官陳文一提起公訴，檢察官藍獻榮到庭執行職務。
中　　華　　民　　國　　111 　年　　8 　　月　　23　　日
                刑事第十八庭  審判長法  官 侯驊殷
　　　　　　　　　                  法  官 李依達
　　　　　　　　　                  法  官 張美眉
以上正本證明與原本無異。
如不服本判決應於收受送達後20日內向本院提出上訴書狀，並應
敘述具體理由；其未敘述上訴理由者，應於上訴期間屆滿後20日
內向本院補提理由書（均須按他造當事人之人數附繕本）「切勿
逕送上級法院」。
　　　                            　書記官 賴惠美
中　　華　　民　　國　　111 　年　　8 　　月　　23　　日
附表一
編號 物品名稱 備註 1 已開封標示「panache」白色塑膠瓶罐（含其中淡黃色膏狀物）1罐。 檢品編號：B0000000號 送驗數量：1099.77公克（毛重） 驗餘數量：1099.09公克（毛重） 檢出結果：四氫大麻酚   衛生福利部草屯療養院111年3月22日草療鑑字第1110300502號鑑驗書 
附表二
編號 物品名稱 1 繫案郵包外包裝 2 ①粉紅色IPHONE 6S PLUS（含SIM卡0000000000號，IMEI：000000000000000）1支 ②紅色IPHONE SE（含SIM卡0000000000號，IMEI：000000000000000）1支 3 ①0000000000號SIM卡1張 ②插用0000000000號門號SIM卡使用之IPHONE手機1支 

附錄論罪科刑法條
毒品危害防制條例第4條第2項
製造、運輸、販賣第一級毒品者，處死刑或無期徒刑；處無期徒
刑者，得併科新臺幣 3 千萬元以下罰金。
製造、運輸、販賣第二級毒品者，處無期徒刑或 10 年以上有期
徒刑，得併科新臺幣 1 千 5 百萬元以下罰金。
製造、運輸、販賣第三級毒品者，處 7 年以上有期徒刑，得併
科新臺幣 1 千萬元以下罰金。
製造、運輸、販賣第四級毒品者，處 5 年以上 12 年以下有期
徒刑，得併科新臺幣 5 百萬元以下罰金。
製造、運輸、販賣專供製造或施用毒品之器具者，處 1 年以上
7 年以下有期徒刑，得併科新臺幣 1 百 50 萬元以下罰金。
前五項之未遂犯罰之。
懲治走私條例第2條第1項
私運管制物品進口、出口者，處 7 年以下有期徒刑，得併科新
臺幣 3 百萬元以下罰金。
前項之未遂犯罰之。
第 1 項之管制物品，由行政院依下列各款規定公告其管制品項
及管制方式：
一、為防止犯罪必要，禁止易供或常供犯罪使用之特定器物進口
    、出口。
二、為維護金融秩序或交易安全必要，禁止偽造、變造之各種貨
    幣及有價證券進口、出口。
三、為維護國民健康必要，禁止、限制特定物品或來自特定地區
    之物品進口。
四、為維護國內農業產業發展必要，禁止、限制來自特定地區或
    一定數額以上之動植物及其產製品進口。
五、為遵守條約協定、履行國際義務必要，禁止、限制一定物品
    之進口、出口。